Minutes et répertoires du notaire Thomas CARTIER, janvier 1643 - 10 octobre 1645 (étude XIII)
Archives nationales
- Minutes de Thomas CARTIER, janvier 1643 - 10 octobre 1645; MC/ET/XIII/37 - MC/ET/XIII/41
  - Minutes. 1644, juillet - décembre, juillet - décembre 1644; MC/ET/XIII/40
    - MANSUET (Jean) armurier § obligation par .. à Claude CARTERET juré, coursier de vives, 19 août 1644; MC/ET/XIII/40
    - CHEVILLON (Pierre) marchand tapissier quai de la Mégisserie § obligation à. .. par Pierre JANIN maître tailleur d'habit, 23 août 1644; MC/ET/XIII/40
    - TAPISSIER CHEVILLON (Pierre) § obligation, 23 août 1644; MC/ET/XIII/40
    - HUILBAILLE (Henry) marchand orfèvre rue de la Savonnerie § compte entre. .. et Nicolas HUILBAILLE, orfèvre, son fils, 24 août 1644; MC/ET/XIII/40
    - ORFEVRE HUILBAILLE Nicolas § compte, 24 août 1644; MC/ET/XIII/40
      Huilbaille, Nicolas
    - ORFÈVRE HUILBAILLE Henri § compte, 24 août 1644; MC/ET/XIII/40
    - DELAGARDE (Bollin) couvreur de maisons rue Neuve Saint-Côme § marché entre. .. et Octave de BELLEGARD archevêques de Sens, primat des Gaulles et de Germaine pour la couverture de son hôtel sis rue du Figuier, 29 août 1644; MC/ET/XIII/40
      marché; Delagarde, Bollin
    - COUVREUR DE MAISONS DELAGARDE Rollin § marché de couverture, 29 août 1644; MC/ET/XIII/40
      marché; Delagarde, Rollin
    - GUILLON (Eustache) l'un des 200 chevaux légers de la Garde du Roi § contrat de mariage entre Eustache GUILLON et Marie PIGNOLLET neuve de Zacarie COQUILLE, 5 septembre 1644; MC/ET/XIII/40
      contrat de mariage; Guillon, Eustache
    - CAMUS (Germain) maître serrurier rue Saint-Antoine § obligation par. .. à la femme d'Etienne CELLANGE maître serrurier, 9 septembre 1644; MC/ET/XIII/40
      obligation; Camus, Germain
    - SERRURIER CELLANGE (Etienne) § obligation, 9 septembre 1644; MC/ET/XIII/40
      obligation; Cellange, Etienne
    - SERRURIER CAMUS (Germain) § obligation, 9 septembre 1644; MC/ET/XIII/40
    - ARMURIER MANSUET (Jean) § obligation, 23 septembre 1644; MC/ET/XIII/40
    - JOUBERT (Jean) compagnon maçon rue Neuve Saint-Martin § vente par... à Jean ROUSSE faiseur de filet de jeu de paume, 25 septembre 1644; MC/ET/XIII/40
      acte de vente; Joubert, Jean
    - MAÇON compagnon JOUBERT Jean § vente, 25 septembre 1644; MC/ET/XIII/40
    - PELLETIER (Marie) § inventaire après décès de Marie PELLETIER femme de Denis GODIN marchand, bourgeois de Paris, 29 septembre 1644; MC/ET/XIII/40
      inventaire; Pelletier, Marie
    - MANSUET (Jean) armurier § obligation par .. à Claude CARTERET, 29 septembre 1644; MC/ET/XIII/40
    - CHAUMAIS (Jean) marchand tapissier § bail par. .. à Claude LEDREUX marchand au Palais, 13 octobre 1644; MC/ET/XIII/40
      bail; Chaumais, Jean
    - TAPISSIER CHAUMAIS (Jean) § bail, 13 octobre 1644; MC/ET/XIII/40
    - AUBRY (Jacques) maître doreur sur fer, fonte, cuivre, laiton rue de la ferronnerie § bail par. .. à Quentin ALLIX maître cordonnier, 17 octobre 1644; MC/ET/XIII/40
      bail; Aubry, Jacques
    - DOREUR SUR FER, FONTE, CUIVRE, LAITON ALLIX (Quentin) § bail, 17 octobre 1644; MC/ET/XIII/40
      bail; Allix, Quentin
    - TROUSON (Blaise) maçon rue Guisarde § quittance par. .., 2 novembre 1644; MC/ET/XIII/40
      quittance; Trouson, Blaise
    - REBOURS (François) huissier à cheval au Châtelet de Paris § inventaire après décès de François REBOURS, 7 novembre 1644; MC/ET/XIII/40
      inventaire; Rebours, François
    - DECOURT (Jean) maître sellier, lormier § inventaire après décès de Jean DECOURT; 7 tableaux, 8 novembre 1644; MC/ET/XIII/40
      inventaire; Decourt, Jean
    - TABLEAUX § inventaire après décès de Jean DECOURT, maître sellier, lormier, 8 novembre 1644; MC/ET/XIII/40
    - MERCIER-JOAILLIER-GROSSIER (apprentissage) § apprentissage chez Benoist VIGNON apprentissage MERCIER-JOAILLIER-GROSSIER de Jacques LECOCQ âgé de 17 ans fils de feu Jacques LECOCQ menuisier, pour 3 ans. Apprentissage gratuit, 9 novembre 1644; MC/ET/XIII/40
    - MENUISIER LECOCQ Jacques+ § apprentissage de mercier-joaillier-grossier, 9 novembre 1644; MC/ET/XIII/40
      contrat d'apprentissage; Lecocq, Jacques
    - LEDENIS (François) marchand tapissier sous la Tormellerie des Halles § Transport par. .. à Jacques LEBOURG marchand tapissier, 10 novembre 1644; MC/ET/XIII/40
      Ledenis, François
    - TAPISSIER LEDEVIN (François) § transport, 10 novembre 1644; MC/ET/XIII/40
      Tapissier Ledevin, François
    - TAPISSIER LEBOURG (Jacques) § transport, 10 novembre 1644; MC/ET/XIII/40
      Lebourg, Jacques
    - BELEGULE (René) marchand menuisier; grande rue Mouffetard § rente par. .. à Jehan AMYOT, conseiller secrétaire du Roi, 12 novembre 1644; MC/ET/XIII/40
      acte de vente; Belegule, René
    - MENUISIER BELEGULE René § vente, 12 novembre 1644; MC/ET/XIII/40
    - BRODEUR DELAPORTE (Augustin) § testament de. .., 12 novembre 1644; MC/ET/XIII/40
      testament; Delaporte, Augustin
    - DELAPORTE (Augustin) brodeur, valet de chambre de feu le comte de Soissons § testament de. .., 12 novembre 1644; MC/ET/XIII/40
    - Contrat de mariage entre Jean Naze, mercier-joaillier grossier, demeurant rue de la Petite-Saunerie, et Anne de Lorge, fille de défunts Christophe de Lorge, archer du prévôt de l'Île-de-France, et de Marie Pajot, assistée de son oncle et tuteur Léonard de Lorge, maître joueur d'instruments, demeurant en la Vallée-de-Misère., 13 novembre 1644; MC/ET/XIII/40
      Documents du Minutier central concernant l'histoire de la musique (1600-1650), par Madeleine Jurgens, tome II [études XI à XX, 1900 actes], Paris, Archives nationales, 1974, p. 604 (instrument de recherche imprimé dématérialisé, certaines notices sont plus détaillées dans la version intégrale accessible en ligne par la rubrique 'Autres instruments de recherche', voir contexte dans le Plan d’orientation général - Notaires de Paris, guides thématiques du Minutier).
    - CHONET (Hiérosme) horloger § apprentissage chez. .. de Pierre PIJEON, 14 novembre 1644; MC/ET/XIII/40
      contrat d'apprentissage; Chonet, Hiérosme
    - HORLOGER CHONET (Hiérôsme) § apprentissage, 14 novembre 1644; MC/ET/XIII/40
      contrat d'apprentissage; Chonet, Hiérôsme
    - HORLOGER (apprentissage) § apprentissage de Pierre PIJEON chez Hiérôsme CHONET, 14 novembre 1644; MC/ET/XIII/40
      contrat d'apprentissage; Pijeon, Pierre; Chonet, Hiérôsme
    - VARYE (Anthoine) conseiller du Roi § contrat de mariage entre Anthoine VARYE et Magdelaine GERVAIS, 20 novembre 1644; MC/ET/XIII/40
      contrat de mariage; Varye, Anthoine
    - DOREUR sur CUIR GASTINET (Pierre) § contrat de mariage de. .., 20 novembre 1644; MC/ET/XIII/40
      contrat de mariage; Gastinet, Pierre
    - GASTINET (Pierre) doreur sur cuir rue de la Tannerie § Contrat de mariage entre. .. et Jehanne DEBRAY, 20 novembre 1644; MC/ET/XIII/40
    - COUET (Catherine) § inventaire après décès de Catherine COUET femme de Pierre LEFRANC marchand boulanger, 26 novembre 1644; MC/ET/XIII/40
      inventaire après décès; Couet, Catherine
    - LECOMTE (Sara) § Testament de Sara LECOMTE veuve de Pierre LEBARBIER conseiller du Roi, 13 décembre 1644; MC/ET/XIII/40
      testament; Lecomte, Sara
    - CARRIER LA PERSONNE (Marin) § vente, 17 décembre 1644; MC/ET/XIII/40
      acte de vente; La Personne, Martin
    - LAPERSONNE (Marin) marchand carrier à Passy § vente à. .. par François HAFFREY marchand laboureur demeurant à la ferme de Billancourt, 17 décembre 1644; MC/ET/XIII/40
      acte de vente; Lapersonne, Marin
    - GOURLAN (Jean) marchand boucher rue Bourg l'Abbé § contrat de mariage entre Jean GOURLAN et Louise LEMAISTRE fille de feu Amy LEMAISTRE couvreur de maisons, 27 décembre 1644; MC/ET/XIII/40
      contrat de mariage; Gourlan, Jean
    - COUVREUR DE MAISONS LE MAISTRE Anny § contrat de mariage de sa fille, 27 décembre 1644; MC/ET/XIII/40
      contrat de mariage; Le Maistre, Anny
    - SELLIER (Nicolas) fourbisseur d'épées § vente par. .., 29 décembre 1644; MC/ET/XIII/40
      acte de vente; Sellier, Nicolas
    - FOURBISSEUR D'ÉPÉES SELLIER (Nicolas) § vente, 29 décembre 1644; MC/ET/XIII/40
  - Minutes. 1645, janvier - 10 octobre, janvier - 10 octobre 1645; MC/ET/XIII/41
    Sur l'enveloppe: 'Me CARTIER est mort le 10 octobre 1645. Maistre HAFFREY n'a été reçu qu'au 7 avril 1646, ainsy il n'y a pas de minuttes pendant cet intervalle'.
    - LA PORTE (Augustin de...) Brodeur, et valet de chambre de M. le Comte de Soissons demeurant en l'Hôtel de la Roche-Guyon, Rue des Bons Enfants, par Saint-Eustache § Inventaire après décès de Augustin de LA PORTE à la req/te/ de hon/ble/ femme Anne Myot, sa veuve commune en biens, 2 janvier 1645; MC/ET/XIII/41
      inventaire; La Porte, Augustin de...
    - BRODEUR DELAPORTE (Augustin) § inventaire après décès, 2 janvier 1645; MC/ET/XIII/41
      inventaire; Delaporte, Augustin
    - DELAPORTE (Augustin) brodeur et valet de chambre du comte de Soissons § inventaire après décès de. .., 2 janvier 1645; MC/ET/XIII/41
    - HUOT (Blaise) tourneur en bois § contrat de mariage entre Blaise HUOT et Marie FERRAND, 3 janvier 1645; MC/ET/XIII/41
      contrat de mariage; Huot, Blaise
    - LAMY (Pierre) maître menuisier § ratification par la femme de. .., 4 janvier 1645; MC/ET/XIII/41
      Lamy, Pierre
    - MENUISIER LAMY Pierre § ratification, 4 janvier 1645; MC/ET/XIII/41
    - BOUCHER (Pierre) marchand de vin rue Saint-Martin § Contrat de mariage entre Pierre BOUCHER et Marie CLARENTIN, 7 janvier 1645; MC/ET/XIII/41
      contrat de mariage; Boucher, Pierre
    - ROLLIN (Jehan) charron § contrat de mariage entre Jehan ROLLIN et Anne GILLET, 7 janvier 1645; MC/ET/XIII/41
      contrat de mariage; Rollin, Jehan
    - LAMY (Pierre) maître menuisier § vente par. .. à Pierre LANOIS, vigneron, 11 janvier 1645; MC/ET/XIII/41
      acte de vente; Lamy, Pierre
    - MENUISIER LAMY Pierre § vente, 11 janvier 1645; MC/ET/XIII/41
    - LAMY (Pierre) maître menuisier § bail à rente par. .. à Jacques LENOIR vigneron, 15 janvier 1645; MC/ET/XIII/41
      bail; Lamy, Pierre
    - MENUISIER LAMY Pierre § bail à rente, 15 janvier 1645; MC/ET/XIII/41
    - FREMIN (Claude) orfèvre rue Saint-Germain-l'Auxerrois § transport à .. par Louis FREMIN son frère, 17 janvier 1645; MC/ET/XIII/41
    - ORFÈVRE FREMIN Claude § bail, 17 janvier 1645; MC/ET/XIII/41
      bail; Fremin, Claude
    - ORFÈVRE FREMIN Claude § transport, 17 janvier 1645; MC/ET/XIII/41
    - FREMIN (Claude) marchand orfèvre rue Saint-Germain-l'Auxerrois § bail par .. à Louis FREMIN son frère laboureur à Aubervilliers, 17 janvier 1645; MC/ET/XIII/41
    - DUPERROY (Anthoine et Christofle) marchand tireur d'or et d'argent demeurant l'un rue des Deux Portes et l'autre rue Saint-Denis § Quittance par .. et Etienne LADAM maître brodeur, 19 janvier 1645; MC/ET/XIII/41
      quittance; Duperroy, Anthoine et Christofle
    - TIREUR D'OR ET D'ARGENT, DUPERROY (Antoine et Christophe) § quittance, 19 janvier 1645; MC/ET/XIII/41
      quittance; Duperroy, Antoine; Duperroy, Christophe
    - BRODEUR LADAM (Etienne) § quittance, 19 janvier 1645; MC/ET/XIII/41
      quittance; Ladam, Etienne
    - BAROT (Françoise) § inventaire après décès de Françoise BAROT femme de François THOUZIN bourgeois de Paris, 23 janvier 1645; MC/ET/XIII/41
      inventaire après décès; Barot, Françoise
    - CHARPENTIER (compagnon) FLEURY (Guy) § constitution, 23 janvier 1645; MC/ET/XIII/41
      Fleury, Guy
    - FLEURY (Guy) compagnon charpentier rue du Bac § constitution par .. à Charles MOUTON, 23 janvier 1645; MC/ET/XIII/41
    - DELAPORTE (Augustin) brodeur et valet de chambre du duc d'Orléans § renonciation par Anne MYOT veuve de. .. de la communauté de biens d'entre elle et son mari, 31 janvier 1645; MC/ET/XIII/41
      Delaporte, Augustin
    - BRODEUR et valet de chambre du duc d'Orleans DELAPORTE (Augustin) + § renonciation, 31 janvier 1645; MC/ET/XIII/41
    - BARBEDOR (Richard) marchand orfèvre § bail par. .. à Jacques THOURY, bourgeois de Paris, 1er février 1645; MC/ET/XIII/41
      bail; Barbedor, Richard
    - ORFÈVRE BARBEDOR Richard § bail, 1er février 1645; MC/ET/XIII/41
    - HENRY (Nicolas) maître tailleur d'habit rue Michel Leconte § contrat de mariage entre Nicolas HENRY et Anne FLEURY fille de Guy FLEURY, charpentier, 5 février 1645; MC/ET/XIII/41
      contrat de mariage; Henry, Nicolas
    - CHARPENTIER FLEURY (Guy) § contrat de mariage de sa fille, 5 février 1645; MC/ET/XIII/41
      contrat de mariage; Fleury, Guy
    - GOULIART (Denis) marchand de vin demeurant rue Saint-Martin § inventaire après décès de Denis GOULIART, 9 février 1645; MC/ET/XIII/41
      inventaire; Gouliart, Denis
    - GOULLIARD (Denis) marchand de vins, bourgeois de Paris Rue Saint-Martin, paroisse Saint-Laurent § Inventaire après décès de Denis GOULLIARD à la req. de hon/ble/ f/e/ Jacqueline Mocquit sa veuve, exécutrice testamentaire et donataire mutuelle (15 folios)., 9 février 1645; MC/ET/XIII/41
      inventaire; Goulliard, Denis
    - HENRY (François) § contrat de mariage entre François HENRY et Marie THIBAULT, 12 février 1645; MC/ET/XIII/41
      contrat de mariage; Henry, François
    - Contrat de mariage de Jean Pierret, peintre ordinaire du roi, fils de Guillaume Pierret, architecte en dessins [dessin d'un compas sous son nom], et Jeanne Le Gendre, avec Louise Matieu, fille mineure de feu Pierre Matieu, marchand de vins, et Claude Morel. Régime: communauté. Dot: 1 100 l. en deniers comptants qui seront placées en héritages ou rente au profit de la future, par Jean Bourguet, bourgeois de Paris, exécuteur du testament de sa femme, Jeanne Morel, tante de la future; 100 l. ont déjà été employées pour son apprentissage de la couture. Douaire: 1 000 l. À la suite: - 1645, 25 février.- Quittance par les futurs de 1 100 l., à Jean Bourguet., 12 février 1645; MC/ET/XIII/41
      Documents du Minutier central concernant les peintres, sculpteurs et graveurs au XVIIe siècle (1600-1650), par Marie-Antoinette Fleury et Martine Constans, tome II [études XI à XX, 2445 actes], Paris, Archives nationales, 2010, notice n°1688 (instrument de recherche imprimé dématérialisé, certaines notices sont plus détaillées dans la version intégrale accessible en ligne par la rubrique 'Autres instruments de recherche', voir contexte dans le Plan d’orientation général - Notaires de Paris, guides thématiques du Minutier).
    - PEINTRE ordinaire du roi PIERRET (Jean) d/te/ rue Traversante, proche l'ancienne porte Saint-Honoré § Contrat de mariage avec Louise MATHIEU, 12 février 1645; MC/ET/XIII/41
      contrat de mariage; Pierret, Jean
    - ARCHITECTE 'en dessin' PIERRET (Guillaume) § Contrat de mariage de Jean PIERRET, son fils, peintre ordinaire du roi, avec Louise MATHIEU, 12 février 1645; MC/ET/XIII/41
      contrat de mariage; Pierret, Guillaume; Pierret, Jean; Mathieu, Louise
    - PIERRET (Guillaume) architecte en dessin § cité dans le contrat de mariage de son fils avec Louise Mathieu, 12 février 1645; MC/ET/XIII/41
      contrat de mariage; Pierret, Guillaume
    - PARQUET (Charles) marchand tapissier rue des Petits-Champs § obligation par. .., 16 février 1645; MC/ET/XIII/41
      obligation; Parquet, Charles
    - TAPISSIER PARQUET (Charles) § Obligation, 16 février 1645; MC/ET/XIII/41
    - LION (François) maître tailleur d'habit § contrat de mariage entre François LION et Marie DANIEL, 18 février 1645; MC/ET/XIII/41
      contrat de mariage; Lion, François
    - RIQUIER (Philippes) procureur en Parlement demeurant au marché neuf § contrat de mariage entre Philippes RIQUIER et Marie HAUDRY, 19 février 1645; MC/ET/XIII/41
      contrat de mariage; Riquier, Philippes
    - DELAPIE (Claude) compagnon coureur de maisons § obligation par. .., 21 février 1645; MC/ET/XIII/41
      obligation; Delapie, Claude
    - COUVREUR de maisons (compagnon) DELAPIE Claude § obligation, 21 février 1645; MC/ET/XIII/41
      obligation; Delapie, Claude; couvreur
    - CHAILLOU (Claude) marchand mercier § contrat de mariage entre Claude CHAILLOU et Geneviève JOUAN, 26 février 1645; MC/ET/XIII/41
      contrat de mariage; Chaillou, Claude
    - CANAPLE (François) horloger; au marché neuf § bail à. .., 9 mars 1645; MC/ET/XIII/41
      bail; Canaple, François
    - HORLOGER CANAPLE (François) § bail, 9 mars 1645; MC/ET/XIII/41
    - Mise en apprentissage par Agnès Duchemain, veuve d'Adrien Vagnar, sergent à verge au Châtelet, et femme de Léonard de Lorge, de son fils Jean Vagnar, âgé de treize ans, pour six années, chez ledit de Lorge, maître joueur d'instruments, demeurant en la Vallée-de-Misère, qui promet de lui apprendre son métier, de le nourrir, de le loger et de l'habiller., 13 mars 1645; MC/ET/XIII/41
      Documents du Minutier central concernant l'histoire de la musique (1600-1650), par Madeleine Jurgens, tome II [études XI à XX, 1900 actes], Paris, Archives nationales, 1974, p. 350 (instrument de recherche imprimé dématérialisé, certaines notices sont plus détaillées dans la version intégrale accessible en ligne par la rubrique 'Autres instruments de recherche', voir contexte dans le Plan d’orientation général - Notaires de Paris, guides thématiques du Minutier).
    - LEBOYER (Nicolle) § Testament de Nicolle LEBOYER veuve de Charles BESNARD marchand orfèvre à Paris, 14 mars 1645; MC/ET/XIII/41
      testament; Leboyer, Nicolle
    - ORFÈVRE BESNARD Charles § testament de sa femme, 14 mars 1645; MC/ET/XIII/41
      testament; Besnard, Charles
    - FORTIER (Jacques) armurier § obligation par .., 16 mars 1645; MC/ET/XIII/41
      obligation; Fortier, Jacques
    - MALECHARD (Estienne) § Testament de Estienne MALECHARD, 18 mars 1645; MC/ET/XIII/41
      testament; Malechard, Estienne
    - VILLAIN (Jean) orfèvre dans le Temple § apprentissage chez. .. de Etienne HANAPPIER frère de Pierre HANAPPIER, orfèvre pour 2 ans moyennant 250 l., 19 mars 1645; MC/ET/XIII/41
      contrat d'apprentissage; Villain, Jean
    - ORFÈVRE apprentissage § apprentissage, d'Etienne HANAPPIER, chez Jean VILAIN, pour 2 ans moyennant 250 l., 19 mars 1645; MC/ET/XIII/41
      contrat d'apprentissage; Hanappier, d'Etienne; Vilain, Jean
    - ORFÈVRE VILAIN Jean § apprentissage, 19 mars 1645; MC/ET/XIII/41
      contrat d'apprentissage; Vilain, Jean
    - ORFÈVRE HANAPPIER Pierre § apprentissage, 19 mars 1645; MC/ET/XIII/41
      contrat d'apprentissage; Hanappier, Pierre
    - HUET (Pierre) maître menuisier § Quittance par. .. et Jehan BARON menuisier, son associé à Germain COURTOIS, 22 mars 1645; MC/ET/XIII/41
      quittance; Huet, Pierre
    - MENUISIER BARON Jean § quittance, 22 mars 1645; MC/ET/XIII/41
      quittance; Baron, Jean
    - MENUISIER HUET Pierre § quittance, 22 mars 1645; MC/ET/XIII/41
    - MALESCHART (Etienne) maître - bourgeois de Paris Rue de la Mortellerie, paroisse Saint-Gervais § Inventaire après décès de Etienne MALESCHART à la req. de Marie Damourelle, veuve de feu Mathurin Bry maître maçon et de Gabriel Guillot, cuisinier de M. le 1er présid/t/, exécuteur testamentaire et en prés. de maître Germain Joufflot, avocat, 29 mars 1645; MC/ET/XIII/41
      inventaire; Maleschart, Etienne
    - ORFÈVRE LE JONGLEUR Pierre § constitution de rente, 29 mars 1645; MC/ET/XIII/41
      constitution de rente; Le Jongleur, Pierre
    - ORFÈVRE BARBEDOR Robert § constitution de rente, 29 mars 1645; MC/ET/XIII/41
      constitution de rente; Barbedor, Robert
    - ORFÈVRE JALOUX Charles § constitution de rente, 29 mars 1645; MC/ET/XIII/41
      constitution de rente; Jaloux, Charles
    - LE JONGLEUR (Pierre) + orfèvre rue Saint-Denis § constitution de rente par la veuve de .. Robert BARBEDOR marchand orfèvre à Charles JALOUX marchand orfèvre, 29 mars 1645; MC/ET/XIII/41
    - LEFEBVRE (Nicolas) § Contrat de mariage entre Nicolas LEFEBVRE et Suzanne DEVAMENY, 30 mars 1645; MC/ET/XIII/41
      contrat de mariage; Lefebvre, Nicolas
    - FOURBISSEUR TALONNET (Thomas) § société, 30 mars 1645; MC/ET/XIII/41
      Talonnet, Thomas
    - FOURBISSEUR suivant la Cour DEROUAR DIT DU BOIS (Antoine) § société, 30 mars 1645; MC/ET/XIII/41
    - DEROUAR dit DUBOIS (Anthoine) marchand fourbisseur suivant la Cour rue Saint-Antoine § Société entre... et Thomas TALONNET fourbisseur, 30 mars 1645; MC/ET/XIII/41
      Dubois dit Dubois, Anthoine
    - FOUGERE (Pierre) maître cordonnier § inventaire après décès de Pierre FOUGERE à la requête de Charles PARQUET maître tapissier, 1er avril 1645; MC/ET/XIII/41
      inventaire; Fougere, Pierre
    - TAPISSIER PARQUET (Charles) § inventaire après décès, 1er avril 1645; MC/ET/XIII/41
      inventaire; Parquet, Charles
    - GAULTIER (Suzanne) veuve 1°/ de Pierre Frugère, maître cordonnier 2°/ de Louis de la Roche, bourgeois de Paris Rue Beaurepaire par Saint-Sauveur § Inventaire après décès de Suzanne GAULTIER à la requête de Charles Parquet, à cause de Marie Frugère, sa femme, fille de la défunte et comme tuteur de Vincent (21 a). et Charles (18 a.) Frugère, et de Marie (15 a.), Marthe (14 a), Marie (11 a.) Nicole (7a.) et Gabriel (4a.) de la Roche - enfants mineurs de la défunte (des 1er et deuxième lits), 1er avril 1645; MC/ET/XIII/41; (5 folios)
      inventaire; Gaultier, Suzanne
    - VATEBLED (François) marchand fruitier rue Pied de boeuf § contrat de mariage entre François VATEBLED et Denise ROYÉ, 5 avril 1645; MC/ET/XIII/41
      contrat de mariage; Vatebled, François
    - GARNIER (Pierre) fourbisseur du prince de Condé rue Dauphine § apprentissage chez. .. de Pierre HENRYET âgé de 17 ans pour 4 ans moyennant 150 l, 6 avril 1645; MC/ET/XIII/41
      contrat d'apprentissage; Garnier, Pierre
    - FOURBISSEUR du prince de Condé) GARNIER (Pierre) § apprentissage, 6 avril 1645; MC/ET/XIII/41
    - FOURBISSEUR (apprentissage de) § apprentissage de Pierre HENRYET âgé de 17 ans chez Pierre GARNIER pour 4 ans moyennant 150 l., 6 avril 1645; MC/ET/XIII/41
      contrat d'apprentissage; Henryet, Pierre; Garnier, Pierre
    - HENAULT (Claude) marchand boucherd/t/ à Saint-Denis § contrat de mariage entre Claude HENAULT et Marie HOTART, 8 avril 1645; MC/ET/XIII/41
      contrat de mariage; Henault, Claude
    - TAPISSIER HAÜY (Juste) § renonciation à succession, 8 avril 1645; MC/ET/XIII/41
      Haüy, Juste
    - HAÜY (Guste) marchand Tapissier sous les piliers de la Tonnellerie des Halles § renonciation par. .. à la succession de son oncle, 8 avril 1645; MC/ET/XIII/41
      Haüy, Guste
    - FRANÇOIS (Claude) femme de Isambert COIGNAIN maître rôtisseur Rue de la Huchette, par Saint-Séverin § Inventaire après décès de Claude FRANÇOIS A la requête de Isambert Coignain son mari, tuteur de Nicolas (11a), Jean (6a), Barbe (4a), Jean (2a), et Barthelemy (2 mois) Coignain, leurs enfants mineurs en près de Louis FRANÇOIS, maître rôtisseur, subrogé tuteur., 11 avril 1645; MC/ET/XIII/41; 4 fol.
      inventaire; François, Claude
    - FEUILLET (Robert) maçon rue des Deux portes § quittance par .. à Jean BRIÈRE, maçon, 17 avril 1645; MC/ET/XIII/41
      quittance; Feuillet, Robert
    - MAÇON BRIÈRE Jean § quittance, 17 avril 1645; MC/ET/XIII/41
      quittance; Brière, Jean
    - MAÇON FEUILLET Robert § quittance, 17 avril 1645; MC/ET/XIII/41
    - CHAPELIER (apprentissage) § apprentissage de Jehan BONNARD âgé de 19 ans chez Pierre FRANÇOIS maître chapelier pour 5 ans, 18 avril 1645; MC/ET/XIII/41
    - MAÇON compagnon BONNARD Jean § apprentissage de son fils, 18 avril 1645; MC/ET/XIII/41
      contrat d'apprentissage; Bonnard, Jean; maçon
    - BONNARD (Jehan) compagnon maçon rue Mouffetard § mise en apprentissage par. .. de son fils Jean âgé de 19 ans chez Pierre FRANÇOIS maître chapelier pour 5 ans, 18 avril 1645; MC/ET/XIII/41
      contrat d'apprentissage; Bonnard, Jehan